【裁判字號】    97,交易,716
【裁判日期】    971209
【裁判案由】    公共危險
【裁判全文】
臺灣臺中地方法院刑事判決             97年度交易字第716號
公  訴  人  臺灣臺中地方法院檢察署檢察官
被      告  乙○○
                    （另案在臺灣臺中監獄執行中）
上列被告因公共危險案件，經檢察官提起公訴（97年度偵字第
24741 號），本院判決如下：
    主    文
乙○○服用酒類，不能安全駕駛動力交通工具而駕駛，處有期徒
刑捌月。
    犯罪事實
一、乙○○曾有多次公共危險案件，經本院分別以91年度中交簡
    字第517 號、94年度中交簡字第1337號、97年度中交簡字第
    851 號、97年度中交簡第1349號判決判處罰金28,000元、拘
    役50日、有期徒刑4 月、6 月確定（徒刑部分尚在執行中，
    不構成累犯）。詎仍不知悔改，其明知服用酒類後，反應力
    及注意力均會降低，無法安全駕駛動力交通工具，竟於民國
    97年10月8 日晚間7 時30分許，在臺中縣大平市臺中小鎮友
    人住處，飲用啤酒1 瓶後，已達不能安全駕駛動力交通工具
    之程度，仍於同日晚間7 時50分許，騎乘車牌號碼KYX-478
    號重型機車，沿臺中縣太平市○○路方向行駛，嗣於同日晚
    間8 時30分許，行經臺中縣太平市○○路與興隆路口為警攔
    檢，再經員警於同日晚間8 時33分，以酒精測試器測得其呼
    氣所含酒精濃度達每公升1.11毫克，始查悉上情。
二、案經臺中縣警察局太平分局報請臺灣臺中地方法院檢察署檢
    察官偵查起訴。
    理    由
壹、程序方面
    按被告以外之人於審判外之言詞或書面陳述，除法律有規定
    者外，不得作為證據，刑事訴訟法第159 條固定有明文，惟
    被告以外之人於審判外之陳述，雖不符同法第159 條之1 至
    之4 規定，而經當事人於審判程序同意作為證據，法院審酌
    該言詞陳述或書面陳述作成時之情況，認為適當者，亦得為
    證據；又當事人、代理人或辯護人於法院調查證據時，知有
    第159 條第1 項不得為證據之情形，而未於言詞辯論終結前
    聲明異議者，視為有前項之同意，同法第159 條之5 亦定有
    明文。查本判決所引用之下列各項證據方法之證據能力，被
    告及檢察官於本院審理時均同意作為證據，且於本院審理中
    調查證據時，知有刑事訴訟法第159 條第1 項不得為證據之
    情形，亦未於言詞辯論終結前聲明異議，且本院審酌該等證
    據作成之客觀情況均無不當，並無不宜作為證據之情事，則
    依刑事訴訟法第159 條之5 之規定，認均具有證據能力。
貳、實體方面
一、上開犯罪事實，業據被告乙○○於警詢、偵查中及本院審理
    時坦承不諱，且被告為警攔檢時經檢測其飲酒後呼氣酒精濃
    度已達每公升1.11毫克等情，有酒精測定紀錄表、刑法第18
    5 條之3 案件測試觀察紀錄表各1 紙在卷可佐，復有舉發違
    反道路交通管理事件通知單、現場測繪圖各1 份附卷可稽。
    又按刑法第185 條之3 之公共危險罪，係「抽象危險犯」，
    不以發生具體危險為必要，參考德國、美國之認定標準，對
    於酒精濃度呼氣已達每公升0.55mg/L或血液濃度達0.11% 以
    上，肇事率為一般正常人之10倍，認已達「不能安全駕駛」
    之標準（法務部88年5 月18日法88檢字第001669號函參照）
    ，是本件被告飲酒後騎乘機車經警攔檢查獲時呼氣酒精濃度
    已達1.11mg/L，顯已逾上開禁止駕駛及不能安全駕駛之標準
    ，足見被告控制及反應能力均受影響，已達不能安全駕駛動
    力交通工具之程度無疑。是被告自白核與事實相符，應堪採
    信，本件事證明確，被告犯行洵堪認定，應依法論科。
二、核被告乙○○所為，係犯刑法第185 條之3 之服用酒類不能
    安全駕駛動力交通工具而駕駛罪。爰審酌被告前已有多次公
    共危險案件，經本院分別以91年度中交簡字第517 號、94年
    度中交簡字第1337號、97年度中交簡字第851 號、97年度中
    交簡第1349號判決判處罰金28,000元、拘役50日、有期徒刑
    4 月、6 月確定之前科紀錄，有臺灣高等法院被告前案紀錄
    表1 份在卷可參，詎仍不知悔改，且明知酒精成分對人之意
    識、控制能力具有不良影響，超量飲酒後會導致對週遭事物
    之辨識及反應能力較平常狀況薄弱，因而酒後駕車在道路上
    行駛，對往來之公眾及駕駛人自身皆具有高度危險性，竟仍
    酒後騎乘機車，經警攔查後測得呼氣酒精濃度高達每公升1.
    11毫克，漠視自己及公眾行之安全，顯見前所宣告之刑未得
    懲儆之效等一切情狀，量處如主文所示之刑。
據上論斷，應依刑事訴訟法第284 條之1 、第273 條之1 第1 項
、第299 條第1 項前段，刑法第185 條之3 ，刑法施行法第1 條
之1 ，判決如主文。
本案經檢察官甲○○到庭執行職務。
中    華    民    國    97    年    12    月    9     日
                  刑事第十庭    法  官  陳玉聰
以上正本證明與原本無異。
如不服本判決，應於收受送達後10日內向本院提出上訴書狀（應
敘述具體理由並附繕本）。
上訴書狀如未敘述理由，應於上訴期間屆滿後20日內補提理由書
於本院。
                                書記官  吳彩華
中    華    民    國    97    年    12    月    9     日
附錄本判決論罪科刑之法條：
刑法第185條之3
服用毒品、麻醉藥品、酒類或其他相類之物，不能安全駕駛動力
交通工具而駕駛者，處1年以下有期徒刑、拘役或科或併科15 萬
元以下罰金。


司法院資訊處製作；財團法人民間司法改革基金會備份。
